臺灣高等法院刑事裁定
109年度抗字第1559號
抗  告  人  
即  被  告  彭祥榮（原名彭康容）



上列抗告人即被告因違反毒品危害防制條例案件，不服臺灣桃園
地方法院中華民國109年7月10日裁定（108年度訴字第1194號）
，提起抗告，本院裁定如下：
    主  文
抗告駁回。                                              
    理  由
一、原裁定意旨略以：抗告人即被告彭祥榮（下稱抗告人）因違
    反毒品危害防制條例案件，經原審法院於民國109年5月27日
    以108年度訴字第1194號判決後，已於109年6月3日將判決正
    本送達於抗告人之住所地即桃園市○○區○○路0段000巷00弄00
    號，由抗告人本人收受而合法送達，有原審法院送達證書1
    份在卷可憑。另抗告人上開住所係在桃園市楊梅區，依法院
    訴訟當事人在途期間標準之規定，其在途期間為1日，是抗
    告人上訴期間，應自判決送達翌日即109年6月4日起算20日
    ，並加計在途期間1日，至109年6月24日上訴期間屆滿。然
    抗告人遲至109年6月29日始提起上訴，有抗告人所提上訴狀
    及其上所蓋之原審法院收狀章可憑，是抗告人之上訴顯已逾
    法定上訴期間，其上訴權即不合法律上之程式。綜上所述，
    抗告人上訴不合法，且其情形無從補正，應以裁定駁回其上
    訴等語。
二、抗告意旨則以：法定被告上訴期間為20日，為上訴人權，即
    依法所行，當為有效之上訴，不得裁定駁回。抗告人案件上
    訴期以109年6月4日至109年6月24日為有效上訴日，抗告人
    依法於109年6月24日郵寄上訴狀，謹守法規，法院於109年6
    月29日接收訴狀，有法院所蓋收狀章所憑，原裁定之見解是
    依收到訴狀當下日期為準，是錯誤的，最後期限當是寄送日
    ，以寄送人他方為算，原裁定算在法院接收日，其算法對抗
    告人極不公，上訴是人民基本條件，極是重要，懇請明察，
    給予抗告人基本平等的人權等語。
三、按上訴期間為20日，自送達判決後起算。提起上訴，應以上
    訴書狀提出於原審法院為之，刑事訴訟法第349條前段、第3
    50條第1項定有明文。又原審法院認為上訴不合法律上之程
    式或法律上不應准許或其上訴權已經喪失者，應以裁定駁回
    之。但其不合法律上之程式可補正者，應定期間先命補正，
    同法第362條亦有明文。次按上訴書狀係以到達法院始生效
    力，則上訴是否逾期，自應以上訴書狀到達法院之時點為準
    ，至於上訴人何時、以何方式發信委任郵局代遞書狀，則非
    所問（最高法院106年度台抗字第574號裁定意旨參照）；刑
    事訴訟法第350條第1項規定「提起上訴，應以上訴書狀提出
    於原審法院為之」，是關於上訴之規定，係採「到達主義」
    ，當事人若以郵遞上訴書狀，應以書狀到達法院之日，為提
    出於法院之日，以計算上訴之不變期間，至於何時發信，則
    非所問（最高法院107年度台抗字第570號裁定意旨參照） 
    。
四、經查：抗告人因違反毒品危害防制條例案件，經原審法院於
    109年5月27日以108年度訴字第1194號判決判刑後，該判決
    於109年6月3日送達於桃園市○○區○○路0段000巷00弄00號抗
    告人之現住地，由抗告人本人親自簽名收受等情，有原審法
    院送達證書在卷可憑（見原審卷第97頁），顯已生對抗告人
    合法送達之效力。抗告人既已於109年6月3日收受原審判決
    正本，其上訴期間應自送達翌日即109年6月4日開始起算20
    日，又抗告人住居於桃園市楊梅區，應加計在途期間1日，
    計至109年6月24日（星期三，非星期日、紀念日或其他休息
    日）期滿。惟抗告人之上訴狀遲至109年6月29日送達至原審
    法院，此有上訴狀上之原審法院收狀戳章在卷可憑（見原審
    卷第103頁)，抗告人所提上訴已經逾期，且無從補正，原裁
    定以抗告人上訴已逾法定上訴期間為由裁定駁回其上訴，經
    核於法並無違誤。抗告意旨主張已於法定期間內付郵，應屬
    合法上訴云云，為無理由，應予駁回。
五、據上論斷，應依刑事訴訟法第412條，裁定如主文。 
中　　華　　民　　國　　109 　年　　9 　　月　　28　　日
                  刑事第十八庭  審判長法  官  何俏美
                                      法  官  陳海寧
                                      法  官  葉乃瑋
以上正本證明與原本無異。
如不服本裁定，應於收受送達後五日內向本院提出抗告狀。
                                      書記官  程欣怡
中　　華　　民　　國　　109 　年　　9 　　月　　29　　日